nb: Linsekarakteristikk: Blålysblokking; Gradert toning; Speilbelagt; Ikke-polarisert; Fotokromatisk; Polarisert; Transitions; UV400-beskyttelse; Annet
zh-CN: 镜片特性: 防蓝光; 渐变染色; 镜面涂层; 非偏光; 变色; 偏光; 全视线; UV400 防护; 其他
es: Características de las lentes: Bloqueo de luz azul; Tinte degradado; Recubrimiento de espejo; No polarizada; Fotocromático; Polarizada; Transitions; Protección UV400; Otros
nl: Lenseigenschappen: Blauw licht blokkering; Gradiënt tint; Spiegel gecoat; Niet-gepolariseerd; Fotochroom; Gepolariseerd; Transitions; UV400 bescherming; Andere
hu: Lencse jellemzői: Kék fény szűrő; Színátmenetes; Tükörréteges; Nem polarizált; Fényresötétedő; Polarizált; Transitions; UV400 védelem; Egyéb
pt-PT: Característica da lente: Bloqueio de luz azul; Tonalidade gradiente; Revestimento espelhado; Não polarizada; Fotocromático; Polarizada; Transitions; Proteção UV400; Outro
bg-BG: Характеристика на лещите: Блокиране на синя светлина; Градиентен нюанс; Огледално покритие; Неполяризиран; Фотохромни; Поляризиран; Transitions; UV400 защита; Други
fr: Caractéristique des lunettes: Protection contre la lumière bleue; Teinte dégradée; Revêtement miroir; Non-polarisé; Photochromique; Polarisé; Transitions; Protection UV400; Autre
zh-TW: 鏡片特性: 防藍光; 漸層染色; 鏡面鍍膜; 非偏光; 感光變色; 偏光; 全視線; UV400 防護; 其他
da: Linsekarakteristik: Blåt lys-blokering; Gradienttoning; Spejlbelagt; Ikke-polariseret; Fotokromatisk; Polariseret; Transitions; UV400-beskyttelse; Andet
ru: Характеристики линз: Блокировка синего света; Градиентная тонировка; Зеркальное покрытие; Неполяризованный; Фотохромные; Поляризованный; Transitions; Защита UV400; Другой
sl-SI: Lastnosti leč: Blokiranje modre svetlobe; Gradientna zatemnitev; Zrcalno premazane; Nepolarizirana; Fotokromatske; Polarizirana; Transitions; Zaščita UV400; Drugo
tr: Lens özelliği: Mavi ışık engelleme; Degrade renk; Ayna kaplamalı; Polarize olmayan; Fotokromik; Polarize; Transitions; UV400 koruması; Diğer
en: Lens characteristic: Blue-light blocking; Gradient tint; Mirror coated; Non-polarized; Photochromic; Polarized; Transitions; UV400 protection; Other
fi: Linssin ominaisuudet: Sinisen valon esto; Liukuvärisävy; Peilikäsittely; Polarisoimaton; Valoreaktiivinen; Polarisoitu; Transitions; UV400-suoja; Muu
th: คุณลักษณะเลนส์: ป้องกันแสงสีน้ำเงิน; สีไล่ระดับ; เคลือบกระจก; เลนส์แบบไม่โพลาไรซ์; เปลี่ยนสีตามแสง; เลนส์แบบโพลาไรซ์; ทรานซิชันส์; ป้องกัน UV400; อื่นๆ
lt-LT: Lęšių charakteristika: Mėlynos šviesos blokavimas; Gradientinis atspalvis; Veidrodinė danga; Nepoliarizuotas; Fotochrominiai; Poliarizuotas; Transitions; UV400 apsauga; Kita
de: Linseneigenschaften: Blaulichtfilter; Verlaufstönung; Verspiegelt; Nicht polarisiert; Photochrom; Polarisiert; Transitions; UV400-Schutz; Sonstiges
it: Caratteristica delle lenti: Blocco luce blu; Tinta sfumata; Rivestimento a specchio; Non polarizzata; Fotocromatiche; Polarizzata; Transitions; Protezione UV400; Altro
ro-RO: Caracteristică lentilă: Blocare lumină albastră; Tentă gradient; Acoperire tip oglindă; Nepolarizat; Fotocromatică; Polarizat; Transitions; Protecție UV400; Altele
vi: Đặc điểm của kính: Chống ánh sáng xanh; Màu chuyển sắc; Phủ gương; Không phân cực; Đổi màu quang học; Phân cực; Transitions; Bảo vệ UV400; Khác
ja: レンズの特性: ブルーライトカット; グラデーションティント; ミラーコーティング; 非偏光; 調光; 偏光; トランジションズ; UV400プロテクション; その他
el: Χαρακτηριστικό φακών: Φραγή μπλε φωτός; Διαβαθμισμένη απόχρωση; Επίστρωση καθρέφτη; Μη πολωμένος; Φωτοχρωμικοί; Πολωμένος; Transitions; Προστασία UV400; Άλλο
pt-BR: Característica da lente: Bloqueio de luz azul; Tonalidade gradiente; Revestimento espelhado; Não polarizadas; Fotocromática; Polarizadas; Transitions; Proteção UV400; Outro
pl: Charakterystyka soczewek: Blokowanie światła niebieskiego; Zabarwienie gradientowe; Powlekane lustrzane; Niespolaryzowane; Fotochromowe; Spolaryzowany; Transitions; Ochrona UV400; Inne
sk-SK: Charakteristika šošoviek: Blokovanie modrého svetla; Gradientný odtieň; Zrkadlový povlak; Nepolarizovaný; Fotochromatické; Polarizovaný; Transitions; UV400 ochrana; Iné
hr-HR: Karakteristike leća: Blokiranje plavog svjetla; Gradijentna nijansa; Zrcalni premaz; Nepolarizirani; Fotokromatske; Polarizirani; Transitions; UV400 zaštita; Ostalo
cs: Charakteristika čoček: Blokování modrého světla; Gradientní zabarvení; Zrcadlový povrch; Nepolarizované; Fotochromatické; Polarizované; Transitions; Ochrana UV400; Jiné
ko: 렌즈 특성: 블루라이트 차단; 그라데이션 틴트; 미러 코팅; 무편광; 변색 렌즈; 편광; 트랜지션; UV400 보호; 기타
sv: Linsegenskaper: Blåljusblockering; Gradienttoning; Spegelbelagd; Opolariserad; Fotokromatisk; Polariserad; Transitions; UV400-skydd; Övrigt